【裁判字號】    98,消債清,55
【裁判日期】    980611
【裁判案由】    清算事件
【裁判全文】
臺灣臺北地方法院民事裁定            98年度消債清字第55號
聲  請  人
即債務人    甲○○
代  理  人  高烊輝律師
相  對  人
即債權人    遠東國際商業銀行股份有限公司
法定代理人  洪信德
                      號
相  對  人
即債權人    玉山商業銀行股份有限公司
法定代理人  黃永仁
相  對  人
即債權人    中國信託商業銀行股份有限公司
法定代理人  羅聯福
相  對  人
即債權人    匯誠第一資產管理股份有限公司（台北富邦轉讓債
            權）
法定代理人  王裕南
相  對  人
即債權人    富邦資產管理股份有限公司（荷蘭銀行、新榮資產
            管理股份有限公司轉讓債權）
法定代理人  陳紹興
相  對  人
即債權人    元誠第二基金資產管理股份有限公司（渣打銀行轉
            讓債權）
法定代理人  周玉麟
上列當事人聲請消費者債務清理事件，本院裁定如下：
    主  文
債務人甲○○自中華民國98年6月11日下午4時起開始清算程序，
並同時終止清算程序。
    理  由
一、按更生方案未依消費者債務清理條例第59條、第60條規定可
    決時，除有該條例第64條規定之情形外，法院應以裁定開始
    清算程序，消費者債務清理條例第61條定有明文。又法院開
    始清算程序之裁定，應載明其年、月、日、時，並即時發生
    效力，復為同條例第83條第1項所明定。次按，債務人之財
    產不敷清償清算程序之費用時，法院應裁定開始清算程序，
    並同時終止清算程序，同條例第85條第1項亦有明文。
二、查本件債務人聲請更生，前雖經本院97年度消債更字第675
    號民事裁定開始更生程序在案，惟債務人所提之更生方案，
    未能依消費者債務清理條例第60條規定獲得債權人會議之可
    決。本件經斟酌債務人所提出之更生方案，其個人之必要生
    活費用每月為新台幣 (下同)11,849 元（10,792＋453＋604
    ＝11 ,849)，已超過行政院主計處公佈之98年度台北縣民每
    人每月最低基本生活費10,792元；又債務人本件聲請更生（
    包括98 年1月5日第一次提出之更生方案）僅陳報支出小孩
    之扶養費用，從未主張支出父、母親之扶養費用，直至司法
    事務官於98年3月27日開庭要求債務人降低生活費用及子女
    扶養費用後，債務人雖於98年4月15日重新提出更生方案，
    卻增列父、母親之扶養費用，此部份是否確實支出，實有疑
    義，且按國稅局之扶養免稅額為每人每年77,000元，平均每
    月6,417元，依債務人所陳，母親部分有3位扶養義務人，平
    均計算後，債務人縱使確有扶養支出，亦應以支出2,139 元
    為合理（6,417÷3＝2,139)；父親部分有4位扶養義務人，
    應以支出1,604元為合理（6,417÷4＝1,604），債務人主張
    扶養父、母親所支出之扶養費分別為2,698元及3,597元云云
    ，均屬過高，自不符合得由法院逕以裁定認可更生方案之要
    件，爰裁定如主文。
三、再查，債務人名下車牌號碼HM-9196之汽車已於95年5月15日
    報廢，有中華民國資源回收推廣協會配合環保署資源回收切
    結書乙份為憑。而除此之外，債務人並無其他可供即時換價
    之財產，有財政部台灣省北區國稅財產歸屬資料清單可稽。
    堪認債務人之財產應不敷清償清算程序之費用，爰依上開規
    定裁定開始本件清算程序，並同時終止清算程序。
中    華    民    國    98    年    6     月    11    日
              民事第二十一庭法      官  陶亞琴
上為正本係照原本作成
本裁定已於98年6月11日下午4時公告
開始清算程序之裁定不得抗告，如不服同時終止清算程序之裁定
，應於裁定送達後10日內，以書狀向本院提出抗告，並繳納抗告
費新臺幣1千元。
中    華    民    國    98    年    6     月    11    日
                            書  記  官  陳立俐


司法院資訊處製作；財團法人民間司法改革基金會備份。
